臺灣彰化地方法院刑事判決
111年度交簡上字第40號
上  訴  人  
即  被  告  黃家宜


上列上訴人即被告因公共危險案件，不服本院中華民國111年5月
9日111年度交簡字第911號第一審簡易判決(聲請簡易判決處刑案
號：臺灣彰化地方檢察署111年度速偵字第523號)，提起上訴，
本院管轄之第二審合議庭判決如下：
    主          文
上訴駁回。
    犯罪事實及理由
一、本案審理範圍
    刑事訴訟法第348條規定：「上訴得對於判決之一部為之(第
    1項)。對於判決之一部上訴者，其有關係之部分，視為亦已
    上訴。但有關係之部分為無罪、免訴或不受理者，不在此限
    (第2項)。上訴得明示僅就判決之刑、沒收或保安處分一部
    為之(第3項)。」，其立法理由揭示：「為尊重當事人設定
    攻防之範圍，並減輕上訴審審理之負擔，容許上訴權人僅針
    對刑、沒收或保安處分一部提起上訴，其未表明上訴之認定
    犯罪事實部分，則不在第二審之審判範圍。」之旨。且依刑
    事訴訟法第455條之1第3項規定，對於簡易判決不服之上訴
    ，準用刑事訴訟法第348條規定。是依據現行法律規定，科
    刑事項已得不隨同其犯罪事實，而單獨成為上訴之標的，且
    於上訴人明示僅就刑度上訴時，第二審法院即不再就原審所
    認定之犯罪事實為審查，而應以原審所認定之犯罪事實，作
    為論認原審宣告刑量定妥適與否的判斷基礎。經查，本案係
    上訴人即被告黃家宜(下稱被告)提起上訴，被告僅就判決之
    「量刑」上訴，此業經其陳明無誤(見本院111年度交簡上字
    第40號卷第67頁)。則依前開說明，本院審判範圍即僅就原
    判決量刑妥適與否進行審理，其餘被告未表明上訴部分，不
    在本院審理範圍。
二、本院據以審查量刑妥適與否之原審所認定之犯罪事實及所犯
    法條、罪名等，均如附件之本院第一審刑事簡易判決書所載
    。
三、駁回上訴之理由
(一)被告上訴意旨略以：伊酒後騎乘無車牌之電動自行車上路，
    如果拒絕接受酒精濃度測試，僅會被科處罰鍰新臺幣(下同)
    2400元。但本案伊接受酒精濃度測試後，卻被判處有期徒刑
    3月，如易科罰金，需要繳交9萬元，顯不公平。伊是單親家
    庭，獨力扶養小孩，小孩的父親已經過世，小孩也從大學休
    學，因為伊沒有能力負擔。伊工作的行業因為受疫情影響，
    這1、2年都開開關關，伊跟小孩現在都沒有工作、沒有上班
    ，本來沒有負債，現在什麼錢都繳不出來，連房租都繳不出
    來，生活困苦。原審刑度造成伊生活雪上加霜，爰請求從輕
    量刑。
(二)經查：
  1.刑之量定，為求個案裁判之妥當性，故法律賦予法院裁量權
    ，苟量刑時已以被告之責任為基礎，並斟酌刑法第57條各款
    所列情狀且未逾越法定刑度，即不得遽指為違法；又同一犯
    罪事實與情節，如別無其他加重或減輕之原因，下級審法院
    量定之刑，亦無過重或失輕之不當情形，則上級審法院對下
    級審法院之職權行使，原則上應予尊重(最高法院101年度台
    上字第951號判決意旨參照)。
  2.原審審理後，審酌被告前因不能安全駕駛之公共危險案件，
    經本院以107年度交簡字第2354號判處有期徒刑2月，上訴後
    ，再以107年度交簡上字第104號判決上訴駁回確定，於民國
    108年8月21日易科罰金執行完畢，有卷附臺灣高等法院被告
    前案紀錄表可按。其受有期徒刑之執行完畢，5年以內故意
    再犯有期徒刑以上之罪，符合刑法第47條第1項累犯所定之
    要件，且依司法院大法官釋字第775號解釋意旨，審酌被告
    所犯前案與本案犯罪類型相同，顯見被告具有特別惡性，前
    案徒刑之執行並無顯著成效，被告對刑罰之反應能力薄弱，
    再參酌本案被告犯罪情節，並無因適用刑法第47條第1項規
    定加重最低本刑致無法處以最低法定本刑，而使其所受刑罰
    超過所應負擔罪責之罪刑不相當情形，是仍依刑法第47條第
    1項之規定，加重其刑。且審酌被告酒後駕車之行為，缺乏
    尊重其他用路人生命、財產安全之觀念，漠視社會大眾之交
    通安全，被告經警方測得之吐氣酒精濃度為每公升0.32毫克
    ，及其所為對社會道路安全所生危害程度、犯罪之手段、被
    告於警詢時供稱其智識程度為國中肄業、目前無業等一切情
    狀，量處被告有期徒刑3月，並諭知如易科罰金，以1000元
    折算1日之折算標準。經核原審就被告量刑之責任基礎，已
    於原判決理由中詳為說明，並審酌本案犯罪之情節、所生危
    害、被告之智識程度、工作狀況等一切情狀而為量刑，依整
    體觀察，本院認原審量刑實屬妥適。且被告所犯
　　刑法第185條之3第1項第1款公共危險罪之法定刑為3年以下
    有期徒刑，得併科30萬元以下罰金，經依刑法第47條第1項
    之規定，加重其刑後，法定最低度刑期為有期徒刑3月，則
    原審量刑已係量處法定最低度刑期。被告執前意旨，認原判
    決量刑過重，請求從輕量刑，為無理由，應予駁回。至被告
    將來如有因經濟狀況不佳，致易科罰金有繳納困難，尚得向
    執行檢察官聲請分期繳納，或聲請易服社會勞動代之，附此
    敘明。
據上論斷，依刑事訴訟法第455條之1第1項、第3項、第368條，
判決如主文。
本案經檢察官廖偉志聲請簡易判決處刑，檢察官黃建銘於本審到
庭執行職務。
中　　華　　民　　國　　111 　年　　8 　　月　　31　　日
                  刑事第一庭  審判長法  官  廖健男
　　　　　　　　　                  法  官  胡佩芬
                                    法  官  林慧欣
以上正本證明與原本無異。
本件判決不得上訴。
中　　華　　民　　國　　111 　年　　8 　　月　　31　　日
                                    書記官  楊雅芳
附件：
臺灣彰化地方法院刑事簡易判決
111年度交簡字第911號
聲　請　人　臺灣彰化地方檢察署檢察官 
被　　　告　黃家宜　女　民國00年00月00日生
　　　　　　　　　　身分證統一編號：Z000000000號
　　　　　　　　　　住彰化縣○○市○○里○○路000巷00號
上列被告因公共危險案件，經檢察官聲請以簡易判決處刑（111
年度速偵字第523號），本院判決如下：
    主    文
黃家宜駕駛動力交通工具，吐氣所含酒精濃度達每公升零點二五
毫克以上，累犯，處有期徒刑參月，如易科罰金，以新臺幣壹仟
元折算壹日。
    犯罪事實及理由
一、犯罪事實：黃家宜於民國111年3月27日23時至23時30分許，
    在彰化縣彰化市彰南路1段「好口味」餐廳，食用含有酒精
    成分之蒜頭燒酒雞後，仍基於酒後駕駛動力交通工具之犯意
    ，於翌日即同年3月28日0時許，自該處騎乘電動自行車上路
    。嗣於同日0時38分許，行經彰化市彰南路1段與中山路3段
    前，因夜間行車未開啟燈光為警攔查，經警發現其身上有酒
    味，於同日0時55分測得其吐氣所含酒精濃度達每公升0.32
    毫克而查獲。
二、前項犯罪事實，有下列證據可資為佐：
  ㈠被告黃家宜於警詢、偵查中之供述。
　㈡當事人酒精測定紀錄表1紙、蒐證照片6張、彰化縣警察局舉
    發違反道路交通管理事件通知單2張。
三、核被告所為，係犯刑法第185條之3第1項第1款之駕駛動力交
    通工具，吐氣所含酒精濃度達每公升零點二五毫克以上罪。
    被告前因不能安全駕駛之公共危險案件，經本院以107年度
    交簡字第2354號判處有期徒刑2月，上訴後，再以107年度交
    簡上字第104號判決上訴駁回確定，於108年8月21日易科罰
    金執行完畢，有卷附臺灣高等法院被告前案紀錄表可按，其
    受有期徒刑之執行完畢，5年以內故意再犯有期徒刑以上之
    罪，符合刑法第47條第1項累犯所定之要件，且依司法院大
    法官釋字第775號解釋意旨，審酌被告所犯前案與本案犯罪
    類型相同，顯見被告具有特別惡性，前案徒刑之執行並無顯
    著成效，被告對刑罰之反應能力薄弱，再參酌本案被告犯罪
    情節，並無因適用刑法第47條第1項規定加重最低本刑致無
    法處以最低法定本刑，而使其所受刑罰超過所應負擔罪責之
    罪刑不相當情形，是仍依刑法第47條第1項之規定，加重其
    刑。爰以行為人之責任為基礎，審酌被告酒後駕車之行為，
    缺乏尊重其他用路人生命、財產安全之觀念，漠視社會大眾
    之交通安全，被告經警方測得之吐氣酒精濃度為每公升0.32
    毫克，及其所為對社會道路安全所生危害程度、犯罪之手段
    、被告於警詢時供稱其智識程度為國中肄業、目前無業等一
    切情狀，量處如主文所示之刑，並諭知易科罰金之折算標準
    。
四、依刑事訴訟法第449條第1項前段、第454條第1項，逕以簡易
    判決處如主文所示之刑。
本案經檢察官廖偉志聲請以簡易判決處刑。
中　　華　　民　　國　　111 　年　　5 　　月　　9 　　日
                  刑事第七庭    法  官  王素珍
以上正本證明與原本無異。　　　　　　　　　
如不服本判決，得於判決書送達之日起20日內，以書狀敘述理由
，向本院提出上訴（須附繕本）。
中　　華　　民　　國　　111 　年　　5 　　月　　9 　　日
                                書記官　王心怡
附錄本案論罪科刑法條：
中華民國刑法第185條之3第1項第1款
駕駛動力交通工具而有下列情形之一者，處3年以下有期徒刑，
得併科30萬元以下罰金：
一、吐氣所含酒精濃度達每公升零點二五毫克或血液中酒精濃度
    達百分之零點零五以上。
二、有前款以外之其他情事足認服用酒類或其他相類之物，致不
    能安全駕駛。
三、服用毒品、麻醉藥品或其他相類之物，致不能安全駕駛。
因而致人於死者，處3年以上10年以下有期徒刑，得併科2百萬元
以下罰金；致重傷者，處1年以上7年以下有期徒刑，得併科1百
萬元以下罰金。
曾犯本條或陸海空軍刑法第54條之罪，經有罪判決確定或經緩起
訴處分確定，於十年內再犯第1項之罪因而致人於死者，處無期
徒刑或5年以上有期徒刑，得併科3百萬元以下罰金；致重傷者，
處3年以上10年以下有期徒刑，得併科2百萬元以下罰金。